---
title: 'Google Earth Engine con R'
author: 'Autor: Ronaldo Anticona Guillen'
subtitle: 'Manipulación de Modelo Digital de Elevación' 
# date: 04 marzo 2020
keywords: 'rgee,hydrology,DEM' 
output: 
  html_document:        
# ver/ocultar los trozos de código  
    #code_download: true  # si incluimos un botón para bajar el código o no
    #code_folding: hide   # para mostrar o esconder los chunk de codigo 
# tabla de contenido
    #number_sections: yes   # numera los titulos
    toc: TRUE               # incluye o no el indice
    toc_float: TRUE         # incluye o no indice flotante
      #collapsed: false      # que se escondan los tit
      #smooth_scroll: false  # scroll en TOC
# formato  estilo    
    theme: "spacelab"    # especifica el tema Bootstrap
    highlight: kate      # resaltado de sintaxis
    #self_contained: false    # salida fichero autocontenido
# formato de figuras
    fig_width: 7         # ancho de las figuras por defecto
    fig_height: 6        # alto de las figuras
    fig_caption: true    # titulo de figura
    mainfont: Times New Roman 
---

<!--
Justificar
-->

<div style="text-align: justify">

<!--
Estilo de caja de contenido
-->
<style>
.list-group-item.active, .list-group-item.active:focus, .list-group-item.active:hover {
    z-index: 2;
    color: cyan;
    background-color: #337ab7;
    border-color: #337ab7;
}
</style>

<!--
Evitar avisos, mensajes al ejecutar algunas librerías
-->

```{r setup, include=FALSE}
knitr::opts_chunk$set(echo = TRUE, warning = FALSE, message = FALSE)
```


<!--
--------------------------------------------------------------------------------------------------
-->
# GitHub in R

More: https://rfortherestofus.com/2021/02/how-to-use-git-github-with-r/

\vspace{-1.5cm}

## Conociendo 

Usar Git y GitHub junto con RStudio tiene el poder de revolucionar la forma en que trabaja en R.

* Git es un software de código abierto para el control de versiones . Con Git, puede hacer cosas como ver todas las versiones anteriores del código que haya creado en un proyecto.

* GitHub es el servicio más popular (otros incluyen GitLab y BitBucket ) para colaborar en código usando Git.

Es posible usar Git sin usar GitHub, aunque la mayoría de las personas combinan los dos.

### ¿Por qué debería usar Git y GitHub?
He visto tres motivaciones principales para que las personas adopten un flujo de trabajo Git / GitHub:

1. **Sirve como respaldo** . Debido a que GitHub tiene una copia de todo el código que tiene localmente, si algo le sucediera a su computadora, aún tendría acceso a su código.

2. **Permite usar el control de versiones**. En lugar de hacer copias de archivos por temor a perder el trabajo, el control de versiones le permite ver lo que hizo en el pasado, todo mientras conserva versiones únicas de los documentos.

3. **Permite trabajar en el mismo proyecto al mismo tiempo que los colaboradores**.  Git y GitHub tienen herramientas integradas que permiten el trabajo asincrónico simultáneo, un beneficio importante para quienes trabajan en equipo.


## Configurar Git

More: Happy Git and GitHub for the useR /  https://happygitwithr.com/

### Instalar Git

Instale Git para Windows10 (https://git-scm.com/downloads)

Tenga en cuenta que RStudio para Windows prefiere que Git se instale a continuación C:/Program Files y este parece ser el predeterminado. Esto implica, por ejemplo, que el ejecutable de Git en mi sistema Windows se encuentra en C:/Program Files/Git/bin/git.exe. A menos que tenga razones específicas para lo contrario, siga esta convención.

RStudio debería detectar automáticamente la presencia de Git Bash. Puede inspeccionar e influir en esto directamente a través de Herramientas> Opciones globales> Terminal. Debe reiniciar todas las instancias de RStudio después de instalar Git para Windows (+ Git Bash), para que RStudio detecte automáticamente Git Bash. 

### Configurar Git
Usar la función edit_git_config() del paquete, que abrirá su archivo gitconfig. Agregue su nombre y correo electrónico y cierre esto.
```{r}
library(usethis)
edit_git_config()
```

Se abrirá .giconfig
```{r eval=FALSE}
[filter "lfs"]
  clean = git-lfs clean -- %f
  smudge= git-lfs smudge -- %f
  process= git-lfs filter-process
  required=true
[user]
  name= "Ronaldo Anticona Guillen"
  email= "ronaldoag1007@gmail.com"
```

### Inicializar un repositorio de Git
Ahora que ha instalado y configurado Git, puede usarlo localmente. La función use_git() agregará un repositorio de Git (a menudo denominado "repositorio") a un proyecto de RStudio existente. Aquí crearé un nuevo proyecto y luego inicializaré un repositorio de Git.

A través de File>New Project / marker Create a git repository
```{r}
use_git()
```






